【裁判字號】    99,審訴,824
【裁判日期】    990531
【裁判案由】    毒品危害防制條例
【裁判全文】
臺灣高雄地方法院刑事判決             99年度審訴字第824號
公  訴  人  臺灣高雄地方法院檢察署檢察官
被      告  甲○○
上列被告因毒品危害防制條例案件，經檢察官提起公訴（99年度
毒偵緝字第47號），被告就被訴事實為有罪之陳述，經告知簡式
審判程序之旨，並聽取被告與公訴人之意見後，本院合議庭裁定
由受命法官獨任進行簡式審判程序，本院判決如下：
    主  文
甲○○施用第一級毒品，累犯，處有期徒刑捌月。又持有第一級
毒品，累犯，處拘役參拾日，如易科罰金，以新臺幣壹仟元折算
壹日；扣案如附表所示之第一級毒品海洛因參包，均沒收銷燬之
。
    事  實
一、甲○○前於民國89年間，因施用毒品案件，經本院裁定送觀
    察、勒戒後，認無繼續施用毒品之傾向，而於89年11月22日
    觀察、勒戒執行完畢釋放，由臺灣臺中地方法院檢察署檢察
    官以89年度毒偵字第7168號不起訴處分確定。又於90年間，
    因施用毒品案件，經本院以90年度訴字第2479號判處有期徒
    刑7 月、5 月，應執行有期徒刑10月確定，於92年8 月11日
    縮短刑期執行完畢。另於95年間，因施用毒品案件，經臺灣
    高等法院高雄分院以95年度上訴字第2092號判處有期徒刑10
    月、3 月，應執行有期徒刑1 年確定，嗣經裁定減刑且定應
    執刑為有期徒刑6 月確定，並於96年10月11日執行完畢。詎
    甲○○仍不知悔改，竟基於施用第一級毒品之犯意，於98年
    6 月2 日下午3 時30分許，在其位於高雄縣阿蓮鄉○路村○
    路77之16號住處內，以將第一級毒品海洛因置入針筒注射方
    式，施用第一級毒品海洛因1 次後；另基於持有第一級毒品
    之犯意，於同年月3 日下午5 時許，在高雄縣大寮鄉○○○
    路橋下，以新臺幣1,500 元之代價，向某真實姓名、年籍均
    不詳綽號「黑狗」之成年男子，購買如附表所示之第一級毒
    品海洛因3 包，經該綽號「黑狗」之男子交付予其收受而持
    有之。嗣於同日下午5 時30分許，在高雄縣大寮鄉○○○路
    260 號前，為警查獲，經徵得其同意採尿送驗結果呈嗎啡、
    可待因陽性反應，並扣得甲○○所持有而尚未及施用如附表
    所示之第一級毒品海洛因3 包，始獲上情。
二、案經高雄市政府警察局三民第二分局移送臺灣高雄地方法院
    檢察署檢察官偵查起訴。
    理  由
一、本件被告甲○○所犯係死刑、無期徒刑、最輕本刑為3 年以
    上有期徒刑以外之罪，其於準備程序中就被訴事實為有罪之
    陳述，經本院告知簡式審判程序之旨，並聽取公訴人及被告
    意見後，合議庭裁定由受命法官獨任進行簡式審判程序，合
    先敘明。
二、訊據被告對於上揭時、地，施用第一級毒品海洛因後，再向
    綽號「黑狗」之男子購買而持有第一級毒品海洛因之事實，
    均坦承不諱；而被告為警查獲所採之尿液檢體，經送高雄立
    市凱旋醫院以酵素免疫分析法及氣相層析質譜儀法檢驗結果
    ，呈現嗎啡、可待因陽性反應，此有該醫院98年6 月19日濫
    用藥物尿液檢驗報告暨高雄市政府警察局三民二分局偵辦毒
    品案件嫌疑人尿液採證代碼對照表（尿液代碼：H-124 號）
    各1 份附卷可稽；且扣案之白色粉末3 包，經送高雄市立凱
    旋醫院鑑驗之結果，確含有如附表所示之第一級毒品海洛因
    成分無訛，有該醫院98年7 月27日濫用藥物成品檢驗鑑定書
    1 份在卷可佐，是被告上揭施用第一級毒品，以及持有第一
    級毒品之犯行，均堪認定，應予依法論科。
三、核被告所為，係犯毒品危害防制條例第10條第1 項之施用第
    一級毒品罪、同條例第11條第1 項之持有第一級毒品罪。被
    告於98年6 月2 日下午3 時30分許前，持有第一級毒品之低
    度行為，應為其後施用第一級毒品之高度行為所吸收，故不
    另論該部分之持有毒品罪。惟被告於98年6 月3 日下午5 時
    許，向綽號「黑狗」之男子購買第一級毒品海洛因之行為，
    係發生在被告前揭施用第一級毒品之後，堪認被告前揭施用
    第一級毒品之犯行，與被告事後向綽號「黑狗」之男子購買
    而持有第一級毒品之犯行，犯意各別，而應予分論併罰。被
    告前因施用毒品案件，經法院判處有期徒刑1 年，嗣經裁定
    減刑為有期徒刑6 月確定，並於96年10月11日執行完畢，有
    臺灣高等法院被告前案紀錄表1 份在卷可佐，是被告於有期
    徒刑執行完畢後，5 年內故意再犯本件有期徒刑以上之2 罪
    ，均為累犯，均應依法加重其刑。本院審酌被告前因施用毒
    品案件，經觀察、勒戒程序，由檢察官不起訴處分，再先後
    2 次因施用毒品案件，均經法院判刑確定，而分別於92年8
    月11日、96年10月11日執行完畢後，仍不知悛悔，再次施用
    毒品自戕其身，顯然缺乏戒絕毒品之決心，惟念及被告坦承
    施用及持有第一級毒品之事實，且其持有第一級毒品之數量
    不多，其施用第一級毒品之行為，則未害及他人，並斟酌被
    告之犯罪動機、手段、持有海洛因毒品數量以及被告之智識
    程度等一切情狀，分別量處如主文所示之刑，併就判處拘役
    部分，諭知易科罰金之折算標準。扣案之白色粉末3 包，業
    經高雄市立凱旋醫院鑑驗係屬第一級毒品海洛因無訛，已如
    前述，而包裝袋與其上殘留之毒品，已難以分析剝離，應依
    毒品危害防制條例第18條第1 項前段規定，不問屬於犯人與
    否，併宣告沒收銷燬之，至於送鑑耗損之海洛因粉末，既已
    滅失，自無庸再予宣告沒收銷燬之必要。
據上論斷，應依刑事訴訟法第273 條之1 第1 項、第299 條第1
項前段，毒品危害防制條例第10條第1 項、第11條第1 項、第18
條第1 項前段，刑法第11條、第47條第1 項、第41條第1 項前段
，判決如主文。
本案經檢察官李英霆到庭執行職務。
中    華    民    國    99    年    5     月    31    日
                  刑事第十庭  法  官  高增泓
以上正本證明與原本無異。
如不服本判決，應於收受送達後10日內向本院提出上訴書狀。
中    華    民    國    99    年    5     月    31    日
                              書記官  王淑娟
附錄本判決論罪科刑法條全文：
毒品危害防制條例第10條
施用第一級毒品者，處6月以上5年以下有期徒刑。
施用第二級毒品者，處3年以下有期徒刑。
附表：
  ┌──┬───────┬───────────┐
  │編號│物品名稱      │      數量及重量      │
  ├──┼───────┼───────────┤
  │ 一 │海洛因        │1 包（含包裝袋，驗前淨│
  │    │              │重0.091 公克，驗後淨重│
  │    │              │0.081 公克）          │
  ├──┼───────┼───────────┤
  │ 二 │海洛因        │1 包（含包裝袋，驗前淨│
  │    │              │重0.105 公克，驗後淨重│
  │    │              │0.095公克）           │
  ├──┼───────┼───────────┤
  │ 三 │海洛因        │1 包（含包裝袋，驗前淨│
  │    │              │重0.159 公克，驗後淨重│
  │    │              │0.149 公克）          │
  └──┴───────┴───────────┘

司法院資訊處製作；財團法人民間司法改革基金會備份。
